【裁判字號】    90,交訴,143
【裁判日期】    901011
【裁判案由】    過失致死
【裁判全文】
臺灣屏東地方法院刑事判決                          九十年度交訴字第一四三號
    公  訴  人  臺灣屏東地方法院檢察署檢察官
    被      告  甲○○
右列被告因過失致死案件，經檢察官提起公訴（九十年度偵字第五五六五號），本院
判決如左：
    主  文
甲○○因過失致人於死，累犯，處有期徒刑壹年陸月。
    事  實
甲○○前曾因強盜案件，經法院判處有期徒刑七年三月，甫於民國（下同）九十年二
月二日執行完畢。甲○○竟於前案執行完畢後五年內，未考領普通小型車駕駛執照，
而於九十年七月六日二十二時三十分許，酒後（其吐氣所含酒精成分為每公升零點一
二毫克，未超過每公升零點二五毫克限制標準）駕駛車牌Ｓ八─六四四九號自用小貨
車，沿屏東縣內埔鄉○○村○○路，由新東勢往新北勢方向行駛，行經該路段一ＯＯ
Ｏ公尺處，本應注意汽車行駛時，駕駛人應注意車前狀況，並隨時採取必要之安全措
施及汽車交會時，相互之間隔不得少於半公尺，且依當時之天候、路況、視線均良好
，並無不能注意之情事，竟疏於注意，以致撞及對向由新北勢往新東勢方向，亦未靠
右行駛、未保持安全間隔之林幼所騎乘之車牌ＯＺＫ─九二八號重機車，林幼因而人
車倒地，受有頭部外傷併顱內出血之傷害，送醫救治後仍於同日死亡；甲○○則於肇
事後停留於案發現場，並於警員到場後，發覺為其肇事前，即向警員坦承肇事而為自
首。案經林幼之女乙○○訴請臺灣屏東地方法院檢察署檢察官偵查起訴。
    理  由
一、訊據被告甲○○固承認其有於右揭時、地無照駕車而發生車禍，並致使被害人林
    幼死亡等情，惟否認其駕駛行為有何過失，辯稱係被害人騎車未靠右行駛致撞其
    其所駕駛之汽車等語。經查，被告與被害人發生撞擊之地點，係在上開路段距被
    告行駛方向右側路邊二點九公尺處（道路總寬度為六點五公尺），此有現場圖、
    現場照片可稽，並經檢察官至案發現場勘驗無誤，復制有勘驗筆錄、現場照片可
    憑，而觀諸現場照片上被告所駕之汽車及依一般常理，被告之汽車寬度顯然不會
    寬於二公尺，易言之，被告顯然有將近一公尺之空間可以向右偏駛，以與被害人
    之機車保持相當之安全間距；而被告無照駕車一節，除經被告當庭陳明外，並有
    經被簽收之被告無照駕駛之交通違規舉發單影本可憑；再被害人係因本件車禍致
    頭部外傷併顱內出血死亡，業經檢察官督同法醫師相驗明確，有相驗屍體證明書
    、驗斷書、相驗照片、勘驗筆錄及行政院衛生署屏東醫院診斷證明書等在卷可憑
    。
二、按未領有駕駛執照不得駕駛機車，道路交通管理處條例第二十一條第一項第一款
    所明定；又汽車交會時，相互之間隔不得少於半公尺及駕駛人應注意車前狀況，
    並隨時採取必要之安全措施，道路交通安全規則第一百條第五款、第九十四條第
    三項定有明文。此乃被告應注意並能注意之事項，而被告未考領汽車駕駛執照，
    亦為被告於本院審理中所自認，已如前述，被告未考領駕駛執照於右揭時地駕車
    本應注意上揭規定，且依當時情形，又無不能注意之情形，乃竟疏於注意，未與
    對向駛來之被害人保持安全間距，復未警戒車前，採取適當之安全措施，致肇事
    使被害人受創死亡，其有過失，已經明顯，而本件事故經台灣省高屏澎區車輛行
    車事故鑑定委員會鑑定結果，亦同此認定，有該會九十年八月十日高屏澎鑑字第
    九０一二二一號鑑定意見書為憑，應堪採認。被害人因本件車禍死亡，與被告之
    過失行為間並有相當因果關係，罪證明確，被告犯行已堪認定。
三、本件被告甲○○駕車肇事致人於死，核其所為係犯刑法第二百七十六條第一項之
    過失致人於死罪；又被告無照駕車，因而致人死亡，依道路交通管理處條例第八
    十六條第一項規定，加重其刑二分之一；再被告前因強盜案件，經法院判處有期
    徒刑七年三月，甫於九十年二月二日執行完畢，此有台灣屏東地方法院檢察署刑
    案資料查註紀錄表為憑，於五年內再犯有期徒刑以上之本罪，為累犯，應依法加
    重其刑，並遞加重之；另被告於案發後即停留於案發現場，向到場警員坦承肇事
    ，此已經被告當庭陳明，核與現場圖、警訊筆錄所載情節相符，應堪認被告已為
    自首，爰依刑法第六十二條前段減輕其刑，並先加後減之。審酌被告前有多項前
    科，此有其前科表為憑，且甫因強盜案件，經法院判處有期徒刑七年三月，於九
    十年二月二日執行完畢，足見素行不佳、無照駕駛、因疏未保持安全間距與注意
    車前狀況致生本件事故、被害人亦疏未保持安全間距及靠右行駛，對於本件事故
    之發生亦與有過失，前述鑑定委員會鑑定結果亦同此認定、被告於犯後迄未與被
    害人家屬達成和解等一切情狀，量處如主文所示之刑。
據上論斷，應依刑事訴訟法第二百九十九條第一項前段，道路交通管理處條例第八十
六條第一項、刑法二百七十六條第一項、第四十七條、第六十二條前段，罰金罰鍰提
高標準條例第一條前段，判決如主文。
本案經檢察官劉俊儀到庭執行職務。
中      華      民      國      九十      年      十      月    十一    日
                                      臺灣屏東地方法院刑事第二庭
                                          法  官    莊鎮遠
右判決正本證明與原本無異。
對於本判決如有不服應於收受送達後十日內向本院提出上訴書狀上訴於台灣高等法院
高雄分院並按他造當事人之人數附具繕本。
                                        書記官   魏慧夷
中    華    民    國     九十      年      十      月       十六      日
附錄本判決論罪之法條：
刑法二百七十六條第一項
因過失致人於死者，處二年以下有期徒刑、拘役或二千元以下罰金。


司法院資訊處製作；財團法人民間司法改革基金會備份。
